【裁判字號】    98,訴,1543
【裁判日期】    980527
【裁判案由】    毒品危害防制條例
【裁判全文】
臺灣臺中地方法院刑事判決              98年度訴字第1543號
公  訴  人  臺灣臺中地方法院檢察署檢察官
被      告  甲○○
上列被告因違反毒品危害防制條例案件，經檢察官提起公訴（98
年度毒偵字第1381號），被告自白犯罪，本院合議庭裁定由受命
法官獨任依簡式審判程序審理，判決如下：
    主  文
甲○○施用第一級毒品，累犯，處有期徒刑拾壹月，扣案之注射
針筒支，均沒收之。又施用第二級毒品，累犯，處有期徒刑伍
月，扣案之第二級毒品甲基安非他命（壹包，驗餘淨重零點貳柒
陸伍公克），沒收銷燬之。應執行有期徒刑壹年貳月，扣案之第
二級毒品甲基安非他命（壹包，驗餘淨重零點貳柒陸伍公克），
沒收銷燬之；扣案之注射針筒支，均沒收之。
    事  實
一、甲○○前因施用毒品案件，經觀察、勒戒後，認無繼續施用
    毒品之傾向，於民國88年12月29日釋放，由臺灣臺中地方法
    院檢察署檢察官以88年度毒偵字第1936、2703號為不起訴處
    分確定。復因施用毒品案件，經觀察、勒戒後，認無繼續施
    用毒品之傾向，於89年12月7 日釋放，由臺灣臺中地方法院
    檢察署檢察官以89年度毒偵字第5777號為不起訴處分確定。
    又因施用毒品案件，經送強制戒治，於92年11月7 日執行完
    畢。再因違反毒品危害防制條例及竊盜等案件，經本院分別
    判處有期徒刑10月、拘役59日，嗣經裁定減刑為5 月、拘役
    29日確定，上開案件接續執行，於96年7 月20日執行完畢。
    猶不知警惕，復基於施用第一級毒品之犯意，於98年3 月23
    日13時許，在臺中市○○路某處，將毒品海洛因摻水置入針
    筒，以注射方式，施用第一級毒品海洛因1 次；另基於施用
    第二級毒品之犯意，於98年3 月23日13時許，在臺中市○○
    路某處，以將毒品甲基安非他命置入玻璃球內點火燒烤吸食
    其煙之方式，施用第二級毒品甲基安非他命1 次。嗣於98年
    3 月23日18時45分許，在臺中縣大里市○○路○段322 號前
    為警查獲，並扣得第二級毒品甲基安非他命（1 包，驗餘淨
    重0.2765公克）及其所有供施用毒品海洛因器具注射針筒3
    支，經採尿送驗，結果呈嗎啡及甲基安非他命陽性反應，始
    悉上情。
二、案經臺中縣警察局霧峰分局報請臺灣臺中地方法院檢察署檢
    察官偵查起訴。
    理  由
一、上揭事實，業經被告甲○○於本院坦白承認，並有檢驗呈「
    嗎啡陽性」及「甲基安非他命陽性」之中山醫學大學附設醫
    院檢驗科藥物檢測中心尿液檢驗報告1 紙在卷可稽，復有第
    二級毒品甲基安非他命（1 包，驗餘淨重0.2765公克）及注
    射針筒3 支扣案可證，其中第二級毒品甲基安非他命（1 包
    ，驗餘淨重0.2765公克），經送行政院衛生署草屯療養院鑑
    定，結果「檢出甲基安非他命成分」，屬第二級毒品，有該
    院98年3 月31日草療鑑字第0980300249號鑑定書附卷可稽，
    足認被告自白與事實相符，應可採信。又其前因施用毒品案
    件，經觀察、勒戒後，認無繼續施用毒品之傾向，於88年12
    月29日釋放，由臺灣臺中地方法院檢察署檢察官以88年度毒
    偵字第1936、2703號為不起訴處分確定。復因施用毒品案件
    ，經觀察、勒戒後，認無繼續施用毒品之傾向，於89年12月
    7 日釋放，由臺灣臺中地方法院檢察署檢察官以89年度毒偵
    字第5777號為不起訴處分確定。又因施用毒品案件，經送強
    制戒治，於92年11月7 日執行完畢。再因違反毒品危害防制
    條例及竊盜等案件，經本院分別判處有期徒刑10月、拘役59
    日，嗣經裁定減刑為5 月、拘役29日確定，上開案件接續執
    行，於96年7 月20日執行完畢，有臺灣高等法院被告前案紀
    錄表在卷可參。本件事證明確，被告犯行，堪以認定。
二、核被告所為，係犯毒品危害防制條例第10條第1 項之施用第
    一級及同條第2 項之施用第二級毒品罪。被告持有第一、二
    級毒品進而施用，其持有之低度行為，為施用之高度行為吸
    收，不另論罪。又其前因違反毒品危害防制條例及竊盜等案
    件，經本院各判處有期徒刑10月、拘役59日，嗣經裁定減刑
    為5 月、拘役29日確定，上開案件接續執行，於96年7 月20
    日執行完畢，有臺灣高等法院被告前案紀錄表在卷可稽。茲
    被告受徒刑之執行完畢，5 年以內故意再犯有期徒刑以上之
    罪，為累犯，應依刑法第47條第1 項規定，各加重其刑。其
    所犯施用第一級毒品及施用第二級毒品二罪間，犯意各別，
    行為互殊，應分論併罰。爰審酌被告前因施用毒品案件，經
    觀察、勒戒、強制戒治及執行有期徒刑，仍未戒絕，繼續施
    用毒品海洛因及甲基安非他命，顯見其一再沈溺於毒品，不
    能自拔，及犯後坦承犯行等一切情狀，各量處如主文所示之
    刑，併定其應執行之刑。扣案之第二級毒品甲基安非他命（
    1 包，驗餘淨重0.2765公克），屬查獲之毒品，不問屬於犯
    人與否，依毒品危害防制條例第18條第1 項前段，宣告沒收
    銷燬之。另扣案之注射針筒3 支，係屬被告所有，且供其施
    用毒品所用，依刑法第38條第1 項第2 款規定，宣告沒收。
據上論斷，應依刑事訴訟法第273 條之1 第1 項、第284 條之1
、第299 條第1 項前段，毒品危害防制條例第10條第1 項、第2
項、第18條第1 項前段，刑法第11條前段、第47條第1 項、第51
條第5 款、第38條第1 項第2 款，判決如主文。
本案經檢察官乙○○到庭執行職務
中    華    民    國    98    年    5     月    27    日
                  刑事第十ㄧ庭  法  官  柯志民
上正本證明與原本無異。
如不服本判決，應於收送達後10日內向本院提出上訴書狀（應敘
述具體理由並附繕本）。
上訴書狀如未敘述理由，應於上訴期間屆滿後20日內補提理由書
於本院。
                                書記官  賴亮蓉
中    華    民    國    98    年    5     月    27    日
附錄本案論罪科刑法條全文：
毒品危害防制條例第10條
施用第一級毒品者，處六月以上五年以下有期徒刑。
施用第二級毒品者，處三年以下有期徒刑。


司法院資訊處製作；財團法人民間司法改革基金會備份。
